臺灣臺北地方法院刑事判決　　　　　　　 91年度訴字第328號
公　訴　人　臺灣臺北地方法院檢察署檢察官
被　　　告　庚○○
上列被告因偽造文書等案件，經檢察官提起公訴（91年度偵字第
1048號）及移送併辦（91年度偵緝字第30號、台灣板橋地方法院
91年度偵字第3714號、台灣桃園地方法院91年度偵字第4311號）
，本院判決如下：
    主  文
庚○○連續行使偽造私文書，足以生損害於公眾及他人，累犯，
處有期徒刑壹年拾月。
    事  實
一、庚○○曾於民國（下同）85年七月間，因恐嚇罪經台灣士林
    地方法院判處有期徒刑1年3月，於86年6月14日交付保護管
    束出獄，甫於同年11月6日假釋執行完畢，猶不知悔改，基
    於意圖為自己不法所有之概括犯意，先於：
（一）、88年6月28日，在臺北縣三重市○○○路315巷16弄10號
        前，竊取被害人壬○○所有之汽車牌照號碼為HV-3167
        號自用小客車一部，得手後將牌照拆下，以偽造己○○
        所有車號HQ-7220號同型車牌照二面懸掛於該車，且偽
        造己○○所有HQ-7220號汽車行車執照、汽車新領牌照
        登記書等證件，復於88年7月19日，將竊得之汽車懸掛
        偽造車牌並持偽造之相關證件，向辛○○開設之世祥當
        鋪典當新台幣50萬元得逞。
（二）、又庚○○與不詳姓名、年籍，自稱為「李禎祥」之成年
        人，共同基於意圖為自己不法所有之概括犯意，先由「
        李禎祥」於88年8月13日上午12時許，在新竹市科學園
        區○○路11號旁，竊取丑○○所有車號K9-5188號自用
        小客車一部（車內含高速公路回數票90餘張、CD音響）
        1 組、太陽眼鏡1副，得手後，將原汽車牌照拆下丟棄
        ，懸掛偽造之卯○○所有車號YX-8153號汽車牌照，再
        由庚○○交付「李禎祥」本人之照片，取得原為「卯○○」（57年5月18日生、身分證統一編號為Ｚ000000000
        號）身分證，而換貼為庚○○之變造身分證一枚、偽造
        汽車行照正本、新領牌照登記書、完稅證等相關證件，
        再於同年月16日，將上開竊盜所得之自小客車以懸掛偽
        造之汽車車牌及持偽造之相關證件，向不知情之丁○○
        開設於屏東縣屏東市○○路8號之富華當鋪典當新台幣
        45 萬元得逞，庚○○並分得1萬5千元至2萬元不等之金
        額，足以生損害於丑○○及卯○○。又「李禎祥」於同
        年月17日23時許，在臺灣地區某處，竊取甲○○所有汽
        車牌照號碼為R3-9898號自用小客車一部，得手後以相
        同手法，懸掛上偽造之癸○○所有車號D6-9663號之汽
        車車牌，再持變造之癸○○身分證，及上開自用小客車
        過戶之相關證件，於同年月19日，向不知情之子○○所
        開設於屏東縣屏東市○○路96號第一當鋪典當，當得40
        萬元後得逞，足以生損害於甲○○及癸○○。嗣因丁○○、子○○分別持上開文件前往屏東監理站辦理過戶時
        ，為承辦人員發現而報案處理。
（三）、庚○○復於88年8月16日，將偽造（變造）之N9-3280號
        之牌照懸掛於大慶科技資訊有限公司88年8月13日上午
        11時30分，在新竹市○區○○路99巷8號失竊之車牌LX-
        8878號自用小客車上，並持偽造（變造）之「劉華賢」
        身分證，冒充劉華賢本人，出示偽造（變造）之行車執
        照、汽車新領牌照登記書、出廠證明資料、強制責任保
        險卡，至方介村所開設之「高屏當鋪」典當得款新台幣
        48萬元。
（四）、庚○○又與姓名、年籍不詳之「李訓益」、「林進興」
        及前述「李禎祥」等成年人，共同基於意圖為自己不法
        之所有之犯意聯絡，於88年8月24日20時38分許，先將
        寅○○失竊之車牌號碼V2-3633號自用小客車一輛，掛
        上乙○○失竊之車牌號碼C9-7175號之2面車牌，再於乙○○之身分證上貼上庚○○之相片並竄改出生年月日，
        變造為庚○○所有之身分證使用，足生損害於戶政機關
        對於身分證管理之正確性及乙○○之權益；再由庚○○
        持變造隻身分證、行車執照、汽車新領牌照登記書、完
        稅證照等資料，至高雄市○○○路110號由戊○○開設
        之立盛當鋪典當，庚○○並於讓渡證書、汽車買賣合約
        書、汽車動產留置質押借款契約書、當票上偽簽「乙○○」名字，足以生損害於立盛當鋪及乙○○之權益；致
        立盛當鋪之員工丙○○一時未察，而為庚○○等人詐得
        40 萬元，並為庚○○等人朋分花用殆盡。
二、案經台南市警察局第三分局報告台灣台南地方法院檢察署呈
    請台灣高等法院檢察署令轉台灣台北地方法院檢察署檢察官
    偵查起訴及移送併辦。
    理  由
一、訊據被告庚○○對於上開事實坦承不諱，核與乙○○、寅○○、丙○○、戊○○等被害人之指訴情節相符，並有贓物認
    領保管單、當票、汽車過戶登記書、完稅證照、汽車新領牌
    照登記書、讓渡證書、汽車買賣合約書、汽車動產留置質借
    押借款契約書、身分證影本、行車執照、車輛竊盜、車牌失
    竊資料個別查詢報表─查詢車輛認可資料、車籍作業系統─
    查詢認可資料等在卷可稽，事證明確，被告犯行堪以認定。
二、被告所犯法條：刑法第216條、第212條、第210條、第339條
 　 第1項之罪。被告偽造之低度行為為行使之高度行為所吸收
    ，不另論罪。其先後多次偽造行為，時間緊接，構成要件相
    同，顯係基於概括犯意所為，應論以連續犯一罪，並加重其
    刑。被告與前述「李訓益」等人間，就上開犯行有犯意聯絡
    、行為分擔，皆為共同正犯。被告所犯上開三罪間，為方法
    、結果之牽連犯，請從一重之行使偽造私文書罪處斷。被告
    有如事實欄所載之前科執行情形，有台灣高等法院被告全國
    前案紀錄表可稽，其於前案有期徒刑執行完畢五年內再犯有
    期徒刑以上刑之本罪，為累犯，依法遞予加重其刑。審酌被
    告之素行、犯罪之動機、手段、所生危害、犯罪後態度等一
    切情狀量處如主文所示之刑。
三、移送併辦（91年度偵緝字第30號、台灣板橋地方法院91年度
    偵字第3714號、台灣桃園地方法院91年度偵字第4311號）部
    分與起訴部分有裁判上一罪之關係本院得加以審酌。
四、據上論斷，應依刑事訴訟法第第299條第1項前段、刑法第56
    條、第216條、第212條、第210條、第339條第1項、第55條
    、第47條、罰金罰鍰提高標準條例第1條前段，判決如主文
    。
本案經檢察官蕭惠菁到庭執行職務
中　　華　　民　　國　　94　　年　　9 　　月　　14　　日
　　　　　　　　　刑事第十二庭  法　官　曾正龍
以上正本證明與原本無異
如不服本判決，應於判決送達後10日內，向本院提出上訴狀。
                                書記官  方蟾苓
中　　華　　民　　國　　94　　年　　9 　　月　　14　　日
 附錄本案所犯法條：
刑法第216條、第212條、第210條、第339條第1項
